hu: Zongorapedálok: Soft; Sostenuto; Sustain; Egyéb
fr: Pédales de piano: Doux; Sostenuto; Sustain; Autre
th: คันเหยียบเปียโน: นุ่ม; คันเหยียบ Sostenuto Pedal; คันเหยียบ Sustain Pedal; อื่นๆ
ro-RO: Pedale de pian: Una corda; Sostenuto; Susținere; Altele
zh-TW: 鋼琴踏板: 柔軟; 持續音; 研音設備; 其他
pt-BR: Pedais do piano: Macio; Sostenuto; Sustentação; Outro
es: Pedales de piano: Blando; Sostenuto; Sostenido; Otros
sl-SI: Pedala za klavir: Mehka; Sostenuto; Sustain; Drugo
sv: Pianopedaler: Mjuk; Sostenuto; Sustain; Övrigt
da: Klaverpedaler: Blød; Sostenuto; Opretholder; Andet
sk-SK: Klavírne pedále: Mäkký; Sostenuto; Sustain; Iné
fi: Pianon pedaalit: Pehmeä; Sostenuto; Sustain; Muu
pl: Pedały fortepianowe: Miękki; Sostenuto; Podtrzymywanie (S); Inne
nb: Pianopedaler: Myk; Sostenuto; Sustain; Annet
tr: Piyano pedalları: Yumuşak; Sostenuto; Tınlama; Diğer
de: Klavierpedale: Weich; Sostenuto-Pedal; Forte-Pedal; Sonstiges
lt-LT: Pianino pedalai: Minkšti; „Sostenuto“; „Sustain“; Kita
el: Πεντάλ πιάνου: Μαλακό; Sostenuto; Συνεχής ήχος; Άλλο
vi: Bàn đạp đàn piano: Mềm; Hãm âm; Ngân; Khác
nl: Pianopedalen: Zacht; Sostenuto; Duurzaam; Andere
cs: Pedály klavíru: Měkká; Sostenuto; Sustain; Jiné
pt-PT: Pedais de piano: Suave; Sostenuto; De sustentação; Outro
it: Pedali del pianoforte: Morbida; Sostenuto; Sostegno; Altro
bg-BG: Педали за пиано: Мек; Состенуто; Състейн; Други
hr-HR: Glasovirske pedale: Soft; Sostenuto pedale; Sustain pedale; Ostalo
en: Piano pedals: Soft; Sostenuto; Sustain; Other
ja: ピアノのペダル: ソフト; ソステヌート; サスティン; その他
ko: 피아노 페달: 부드러움; 소스테누토; 서스테인; 기타
zh-CN: 钢琴踏板: 软; 持音; 延音; 其他
ru: Педали для фортепиано: Мягко; Состенуто; Сустейн; Другое